---
title: "Jagiellonia Team"
author: "MEB"
date: "12/27/2019"
output: pdf_document
params: 
  filename: "Jagiellonia Team"
---
```{r setup, include = FALSE}
knitr::opts_chunk$set(echo = FALSE)
```

# Jagiellonia Białystok

Jagiellonia Białystok – polski klub piłkarski z siedzibą w Białymstoku występujący w Ekstraklasie. Zdobywca Pucharu Polski i Superpucharu Polski, srebrny i brązowy medalista mistrzostw Polski, 4-krotny mistrz Polski juniorów starszych oraz mistrz Polski juniorów młodszych. Najbardziej utytułowany klub piłkarski w północno-wschodniej Polsce. Klub zajmuje 18. miejsce w tabeli wszech czasów Ekstraklasy.

# Drużyna

```{r}
library(dplyr)
JagielloniaTeam = readRDS("players_info.rds") %>%
  arrange(Nazwisko)
library(knitr)
kable(x = JagielloniaTeam, caption = "Drużyna Jagielloni Białystok sezon 2019/2020")
```

# Zdjęcia Zawodników

```{r, results='asis', image}
files <- list.files(path = paste0('images_src/'), 
                    pattern = ".png$",
                    full.names = TRUE)

listOfPlots = map(files, function(x){
  temp_p = ggdraw() + 
    draw_image(x, scale = 0.7)
  return(temp_p)
})

nazwiska = str_extract(files, pattern = "(?<=src/).*?(?=.png)")

plot_grid(listOfPlots[[1]], listOfPlots[[2]], listOfPlots[[3]], 
          listOfPlots[[4]], listOfPlots[[5]], listOfPlots[[6]],
          listOfPlots[[7]], listOfPlots[[8]], listOfPlots[[9]],
          listOfPlots[[10]], listOfPlots[[11]], listOfPlots[[12]],
          listOfPlots[[13]], listOfPlots[[14]], listOfPlots[[15]],
          listOfPlots[[16]], listOfPlots[[17]], listOfPlots[[18]],
          listOfPlots[[19]], listOfPlots[[20]], listOfPlots[[21]],
          listOfPlots[[22]], listOfPlots[[23]], listOfPlots[[24]],
          listOfPlots[[25]], listOfPlots[[26]], listOfPlots[[27]],
          listOfPlots[[28]], listOfPlots[[29]], listOfPlots[[30]],
          listOfPlots[[31]],
          labels = nazwiska, label_size = 8, label_colour = "grey30",
          hjust = 0, vjust = 0.5
          ) 

```